【裁判字號】    97,訴,641
【裁判日期】    971006
【裁判案由】    違反懲治走私條例
【裁判全文】
臺灣基隆地方法院刑事判決               97年度訴字第641號
公  訴  人  臺灣基隆地方法院檢察署檢察官
被      告  丙○○
            甲○○
共同選任辯護人  林火炎律師
上列被告因違反懲治走私條例案件，經檢察官提起公訴（96年度
偵字第2385號），因被告於準備程序中為有罪之陳述，經本院合
議庭裁定由受命法官毒任行簡式審判程序，判決如下：
    主  文
丙○○共同私運管制物品進口逾公告數額，處有期徒刑壹年，減
為有期徒刑陸月，緩刑年。紅魽仟佰拾肆公斤、白帶魚壹
仟捌佰柒拾壹公斤、鮸魚肆仟貳佰拾公斤、花身雞魚壹仟壹
佰拾肆公斤變賣所得新臺幣柒萬陸仟肆佰陸拾柒元沒收。
甲○○共同私運管制物品進口逾公告數額，處有期徒刑捌月，減
為有期徒刑肆月，緩刑年。紅魽仟佰拾肆公斤、白帶魚壹
仟捌佰柒拾壹公斤、鮸魚肆仟貳佰拾公斤、花身雞魚壹仟壹
佰拾肆公斤變賣所得新臺幣柒萬陸仟肆佰陸拾柒元沒收。
    事實及理由
一、本件犯罪事實、證據並所犯法條除下列應予補充或更正外，
    其餘均引用起訴書之記載（如附件）：(1)犯罪事實欄一倒數
    第7行「10532公斤」等字更正為「900公斤」，(2)證據補充
    「被告2人於本院中之自白、行政院海岸巡防署海岸巡防總
    局北部地區巡防局第二一岸巡大隊97年6月2日北二一字第
    09700517021號函、97年6月8日北二一字第0970051772號函
    」。
二、爰審酌被告2人之犯罪動機、目的、手段、品行、智識程度
    、為貪圖暴利走私大陸漁獲，嚴重影響國內市場機制及社會
    經濟秩序，暨其本案犯罪之手法、目的及犯罪後坦承犯行之
    態度等一切情狀，各量處如主文所示之刑，以資懲儆。扣案
    之紅魽3314公斤、白帶魚1871公斤、鮸魚4233公斤、花身雞
    魚1114公斤，業依刑事訴訟法第141條第1項規定變賣為新台
    幣76467元，為被告等因犯罪所得之物，依刑法第38條第1項
    第3款宣告沒收。
三、按犯罪在中華民國96年4月24日以前者，除本條例另有規定
    外，依下列規定減刑：一死刑減為無期徒刑；二無期徒刑減
    為有期徒刑20年；三有期徒刑、拘役或罰金，減其刑期或金
    額二分之一。依本條例應減刑之罪，未經判決確定者，於裁
    判時，減其宣告刑。依前項規定裁判時，應於判決主文同時
    諭知其宣告刑及減得之刑，96年7月16日施行之中華民國96
    年罪犯減刑條例第2條第1項、第7條定有明文。經查，本案
    被告所犯係懲治走私條例第2條之私運逾公告額之管制物品
    罪，非屬上開減刑條例第3條規定之罪，而其犯罪行為係在
    96年4月19日，俱合於前揭減刑條件，故應依上開減刑條例
    規定，被告丙○○減為有期徒刑6月、甲○○減為有期徒刑4
    月。
四、本件被告丙○○前雖於89年間，因違反懲治走私條例案件，
    經台灣高等法院以89年度上訴字第2119號判決判處有期徒刑
    10月確定，然於90年10月31日執行完畢後，5年以內未曾因
    故意犯罪受有期徒刑以上刑之宣告，而被告甲○○則未曾受
    有期徒刑以上刑之宣告，此有臺灣高等法院被告前案紀錄表
    2份在卷可稽，被告2人為圖不法利得，一時失慮致為本件犯
    行，被告2人於偵查及本院審理中坦認犯行，犯後態度尚屬
    良好，且共捐款15萬元至中華社會福利聯合勸募協會，有高
    雄銀行存入憑條影本1份在卷可佐，堪認其2人經此科刑教訓
    ，應能知所警惕而不致再犯，故本院認所宣告之有期徒刑，
    以暫不執行為適當，併予宣告緩刑3年，以啟自新。
五、據上論斷，應依刑事訴訟法第299條第1項前段、第273條之
    1第1項、第310條之2、第454條，懲治走私條例第2條第1項
    、第12條、第11條，刑法第28條、第74條第1項第2款、第38
    條第1項第3款，中華民國九十六年罪犯減刑條例第2條第1項
    第3款、第7條，判決如主文。
中    華    民    國    97    年    10    月    6     日
                  刑事第一庭法    官  鄭培麗
以上正本證明與原本無異。
如不服本判決應於收受本判決後10日內向本院提出上訴書狀，其
未敘述上訴理由者，並得於提起上訴後10日內向本院補提理由書
狀（均須按他造當事人之人數附繕本）「切勿逕送上級法院」。
中    華    民    國    97    年    10    月    6     日
                            書 記 官  湯惠芳
附錄論罪法條：
懲治走私條例第2 條第1 項
私運管制物品進口、出口逾公告數額者，處 7 年以下有期徒刑，
得併科新臺幣 3 百萬元以下罰金。
第 1 項所稱管制物品及其數額，由行政院公告之。
懲治走私條例第12條
自大陸地區私運物品進入臺灣地區，或自臺灣地區私運物品前往
大陸地區者，以私運物品進口、出口論，適用本條例規定處斷。
附件：
臺灣基隆地方法院檢察署檢察官起訴書
                                       96年度偵字第2385號
     被      告  丙○○  男  51歲（民國○○年○月○○日生）
                         住高雄市旗津區上竹里上竹巷157號
                         身分證統一編號：Ｚ000000000號
                 甲○○  男  62歲（民國○○年○月○○日生）
                         住高雄市○○區○○街34之1號
                         居高雄市○○區○○路59號
                         身分證統一編號：Ｚ000000000號
 上列被告因違反懲治走私條例案件，已經偵查終結，認應該提起
 公訴，茲將犯罪事實及證據並所犯法條分敘如下：
     犯罪事實
 一、丙○○（前曾因違反懲治走私條例案件，於民國89年10月26
     日經台灣高等法院以89年上訴字第2119號判決判處有期徒刑
     10 月確定，於90年11月3日執行完畢）係高雄港籍勝豐溢號
     漁船（統一編號：CT4─002854號，名義上船主：江支東、
     實際上船主：莊順從）船長、甲○○則係該船船員。丙○○
     、甲○○均明知不得私運管制物品進口逾公告數額，2人竟
     基於共同私運管制物品進口之犯意聯絡，於96年4月19日中
     午12時10分許，由丙○○駕駛勝豐溢號漁船，搭載甲○○自
     台北縣金山鄉水尾漁港向行政院海岸巡防署海岸巡防總局北
     部地區巡防局第21大隊水尾安檢所報關出港（出港時攜帶1.
     5噸以紙箱裝之整隻秋刀魚），出港後，丙○○先使用行動
     電話與大陸地區真實姓名年籍不詳姓名綽號「阿佳」之人聯
     繫確認載運地點，即駕駛勝豐溢號漁船駛至離岸12海浬外之
     台灣海峽中線附近，與真實姓名年籍不詳之大陸地區人民所
     駕駛不詳船隻接頭，共同將前述秋刀魚裝載於大陸地區人民
     所駕駛之不詳船隻，並將附表所示魚貨（共計452箱、總重
     量10532公斤）搬運至勝豐溢號漁船，由丙○○駕駛勝豐溢
     號漁船將上開魚類自大陸地區私運進入台灣地區，於96年4
     月22日凌晨5時55分許自台北縣金山鄉水尾漁港向行政院海
     岸巡防署海岸巡防總局北部地區巡防局第21大隊水尾安檢所
     報關進港時，因該船所裝載之魚貨數量、包裝情形與其出港
     作業日數及船員人數、船上設備情形顯不相當而於安檢查驗
     完畢後將上開魚貨當場扣押，始知上情。
 二、案經行政院海岸巡防署海岸巡防總局北部地區巡防局第21大
     隊移送偵辦。
     證據並所犯法條
 一、訊據被告丙○○固坦承為勝豐溢號漁船船長，且駕駛該船於
     96年4月19日中午12時10分許自水尾安檢所報關出港，又於
     96年4月22日凌晨5時55分許載運附表所示魚貨自水尾安檢所
     報關進港等情不諱，惟矢口否認涉有何違反懲治走私條例第
     2條第1項之私運管制物品進口罪嫌；被告甲○○則故坦承為
     勝豐溢號漁船船員，96年4月19日中午12時10分許由丙○○
     駕駛勝豐溢號漁船搭載自水尾安檢所報關出港，又於96年4
     月22日凌晨5時55分許由丙○○駕駛勝豐溢號漁船載運附表
     所示魚貨自水尾安檢所報關進港等情不諱，惟亦矢口否認涉
     有何違反懲治走私條例第2條第1項之私運管制物品進口罪嫌
     。被告丙○○辯稱：伊是駕駛勝豐溢號漁船到馬祖海域自行
     捕獲上開魚貨，出港時船上放有日用品、油料、秋刀魚碎塊
     魚餌及約300多個的保麗龍箱，伊沒有記勝豐溢號漁船出港
     多久駛至捕魚海域，魚貨都是由伊跟甲○○2人分工合作捕
     獲的，2天多總共抓到3、4公噸的魚貨，量並不算多，魚貨
     不是購買所得的，碎冰是出港前就買來裝在艙內云云；被告
     甲○○則辯稱：伊不知道勝豐溢號漁船從水尾魚港出港後去
     哪裡作業，伊也不記得出港後多久開始抓魚，伊是將拖網放
     下去單拖捕魚，捕魚的作業時間及下網次數伊也忘記了，這
     些都要問船長丙○○，船上的魚貨是自己捕獲的，不是走私
     得來的，伊在船上負責煮飯、用保麗龍裝魚、冰魚等工作，
     保麗龍箱上記載的重量是船長在船上用磅秤秤的，但是磅秤
     掉到海裡去了云云。經查，被告2人上開犯行，業據證人江
     欣原、李東陽、蔡愛玲、黃月雲、許吉元、江支東、游志偉
     、劉環華、林嘉鴻、莊順從、王榮煥、陳文勝、許志宏（改
     名許詠傑）江志欽、胡致中、薛治中、楊勝松、黃柏人、黃
     月娥、郭正昇等人證述在卷，且有漁船載運漁產品是否自行
     捕獲諮詢表、行政院農業委員會漁業署緝獲漁船走私漁產品
     判定諮詢電話傳真、行政院海岸巡防署北部地區巡防局第二
     一岸巡大隊搜索扣押筆錄與扣押物品收據、行政院海岸巡防
     署北部地區巡防局第二一岸巡大隊查獲嫌疑貨物扣押單、責
     付書、勝豐溢號漁船船員姓名表、丙○○船員證正反面影本
     、甲○○船員證正反面影本、勝豐溢號漁船機漁船（含船員
     ）進出港檢查表、船筏進出港紀錄一覽表、勝豐溢號漁船行
     政院農業委員會漁業執照、勝豐溢號漁船中華民國船舶國籍
     證書、中華民國船舶噸位證書、船舶登記證書、水尾安檢所
     他港籍漁船筏進出港檢查紀錄簿、水尾安檢所執勤工作紀錄
     簿、高雄籍勝豐溢號漁船涉嫌違反懲治走私條例案入出港可
     疑事證對照說明表、丙○○所使用0000000000號行動電話申
     請人資料與雙向通聯記錄、許吉元所使用0000000000行動電
     話申請人資料與雙向通聯記錄、游志偉所使用0000000000號
     行動電話申請人資料與雙向通聯記錄、行政院海岸巡防署海
     岸巡防總局北部地區巡防局第二一岸巡大隊96年7月16日北
     二一字第0960051431號函暨附件、96年8月2日北二一字第09
     60051545號函暨附件、96年11月17日北二一字第0960052111
     號函暨附件、97年3月13日北二一字第0970050891號函及附
     件、行政院海岸巡防署海洋巡防總局第一海巡隊96年12月13
     日洋局一偵字第0960013252號函及97年2月2日洋局一偵字第
     0970010386號函、行政院海岸巡防署海岸巡防總局97年3月
     21日岸情偵字第0970003278號函暨附件、財政部關稅總局97
     年2月5日台總局緝字第09710026 27號函、財政部基隆關稅
     局97年2月15日基普緝字第097100 4429號函、行政院農業委
     員會漁業署97年2月20日漁二字第0971203112號函及附件、
     中華電信股份有限公司客戶服務處第一客服中心96年9月11
     日信客一（一）警（96）字第107號查詢電信使用者資料函
     復單各1份、扣案漁獲拍賣價目表3張、勝豐溢號漁船出港前
     蒐證照片11張、勝豐溢號漁船進港後蒐證照片25張等附卷可
     稽。衡情，勝豐溢號漁船出港時間未滿3天，且僅有船長丙
     ○○與船員甲○○2人，實無可能捕獲如此大量之魚貨，且
     諸該船出港前與進港後之蒐證照片，亦可發現該船出港時為
     空艙情形，並未攜帶452個保麗龍箱，但進港時卻是全船裝
     滿以塑膠袋鋪設於保麗龍箱底層而分類、包裝且裝有碎冰之
     滿艙魚貨，且保麗龍箱上亦有記載魚貨重量，然安檢人員卻
     未發現塑膠打包工具與磅秤，又被告丙○○辯稱出港所攜帶
     之秋刀魚係碎塊魚餌，亦與蒐證照片所示之以紙箱裝整隻秋
     刀魚不符，且該船進港時各網具異常清潔，亦與一般正常作
     業漁船有異，實難想像該船僅有2人作業之情形下，如何有
     時間、體力於短短2日多內完成魚貨包裝、分類、魚網清理
     等繁雜工作，因認被告2人所辯顯與常情不符，不足採信。
 二、按紅魽、白帶魚、鮸魚、花身雞魚係屬海關進口稅則第3章
     所列魚類，依行政院於90年11月29日公告「管制物品項目及
     其數額」丙項第五款之規定，一次私運海關進口稅則第1章
     至第8章所列之物品之一項或數項，其總額由海關依照緝獲
     時之完稅價格計算，超過新臺幣10萬元或其總重量超過1,00
     0公斤者，為管制進口物品論。是核被告丙○○、甲○○所
     為，均係違反懲治走私條例第12條及第2條第1項自大陸地區
     私運逾公告數額之管制物品進入臺灣地區罪嫌。被告2人與
     綽號「阿佳」之大陸地區成年男子有犯意聯絡與行為分擔，
     為共同正犯，請依刑法第28條規定論處。
 三、依刑事訴訟法第251條第1項提起公訴。
     此  致
 臺灣基隆地方法院
 中    華    民    國    97    年    4     月    14    日
                               檢  察  官  乙○○
 本件正本證明與原本無異
 中    華    民    國    97    年    4     月    17    日
                               書  記  官  林建价
 所犯法條：
 懲治走私條例第12條
 自大陸地區私運物品進入臺灣地區，或自臺灣地區私運物品前往
 大陸地區者，以私運物品進口﹑出口論，適用本條例規定處斷。
 懲治走私條例第2條第1項
 私運管制物品進口﹑出口逾公告數額者，處七年以下有期徒刑，
 得併科新台幣二十萬元以下罰金。
 附表：
   ┌──┬──────┬────────┬─────────┐
   │編號│管制物品名稱│箱數            │重量（公斤）      │
   ├──┼──────┼────────┼─────────┤
   │ 一 │紅魽        │110（含採樣1箱）│3314              │
   ├──┼──────┼────────┼─────────┤
   │ 二 │白帶魚      │ 95（含採樣1箱）│1871              │
   ├──┼──────┼────────┼─────────┤
   │ 三 │鮸魚        │175（含採樣1箱）│4233              │
   ├──┼──────┼────────┼─────────┤
   │ 四 │花身雞魚    │ 72（含採樣1箱）│1114              │
   ├──┼──────┼────────┼─────────┤
   │總計│            │452             │10532             │
   └──┴──────┴────────┴─────────┘


司法院資訊處製作；財團法人民間司法改革基金會備份。
